臺灣新北地方法院刑事判決
                                  111年度審交易字第277號
公  訴  人  臺灣新北地方檢察署檢察官
被      告  林育昕



選任辯護人  黃冠嘉律師
上列被告因過失傷害案件，經檢察官提起公訴（111年度調偵字
第75號），被告就被訴事實為有罪陳述，本院改行簡式審判程序
審理，判決如下：
    主  文
林育昕汽車駕駛人，無駕駛執照駕車而犯過失傷害罪，處有期徒
刑參月，如易科罰金，以新臺幣壹仟元折算壹日。
    事實及理由
一、本件犯罪事實及證據，除犯罪事實欄一第1行補充「林育昕
    明知其職業大貨車駕駛執照已於民國99年7月2日遭註銷」；
    證據部分補充「道路交通事故肇事人自首情形記錄表1紙、
    被告林育昕於本院準備程序、審理時之自白」外，其餘均引
    用如附件檢察官起訴書之記載。
二、論罪科刑：
　㈠按汽車駕駛人，無駕駛執照駕車、酒醉駕車、吸食毒品或迷
    幻藥駕車、行駛人行道或行經行人穿越道不依規定讓行人優
    先通行，因而致人受傷或死亡，依法應負刑事責任者，加重
    其刑至二分之一，道路交通管理處罰條例第86條第1項定有
    明文。該條項規定係就刑法基本犯罪類型，於加害人為汽車
    駕駛人，於從事駕駛汽車之特定行為時，因而致人傷亡之特
    殊行為要件予以加重處罰，已就刑法各罪犯罪類型變更之個
    別犯罪行為予以加重，而成另一獨立之罪名，自屬刑法分則
    加重之性質。查被告於94年11月30日考領職業大貨車駕駛執
    照，於99年7月2日受逾審註銷處分，依道路交通管理處罰條
    例第68條第1項規定，其執有各級車類之駕駛執照均遭吊銷
    ，惟依同條例第26條第2項定，得申請換發同等車類之普通
    駕駛執照，惟被告遲至111年6月6日始辦理換領普通大貨車
    駕駛執照，故99年7月2日至111年6月6日，被告為無照狀態
    ，有公路監理電子閘門-證號查詢汽車駕駛人資料、交通部
    公路總局臺北區監理所111年6月16日北監駕字第1110191187
    號函、本院公務電話紀錄表各1份在卷可參，是本案發生時
    ，被告即屬無駕駛執照之狀態至明。辯護人辯護意旨稱於案
    發時被告持有普通大貨車駕駛執照，僅職業大貨車駕駛執照
    被吊銷云云，容有誤會。
  ㈡核被告所為，係犯道路交通管理處罰條例第86條第1項、刑法
    第284條前段之汽車駕駛人，無駕駛執照駕車而犯過失傷害
    罪，並應依道路交通管理處罰條例第86條第1項規定加重其
    刑。又被告於案發後停留現場，於有偵查權限之機關及公務
    員發覺其犯罪前，向前往現場處理之員警表明其為肇事人自
    首並願接受裁判乙節，有道路交通事故肇事人自首情形記錄
    表1份附卷可按（見111年度他字第556號卷第65頁），足認
    被告合於自首要件，應依刑法第62條前段之規定減輕其刑，
    並依法先加後減之。
  ㈢爰審酌被告明知其職業大貨車駕駛執照已遭註銷，為無駕駛
    執照之人，仍執意駕駛車輛行駛於道路，且行經設有號誌管
    制路口闖越紅燈左轉，致生本件交通事故，駕駛態度實有輕
    忽，惟念其犯後已坦承犯行，非無悔意，兼衡其素行、大學
    肄業之教育程度、擔任駕駛員、月收入約新臺幣3萬元，需
    扶養父母親之家庭經濟狀況，告訴人所受傷勢情形及被告之
    過失情節，及被告尚未與告訴人達成和解或取得原諒等一切
    情狀，量處如主文所示之刑，並諭知易科罰金之折算標準。
據上論斷，刑事訴訟法第273條之1第1項、第299條第1項前段、
第310條之2、第454條第2項，道路交通管理處罰條例第86條第1
項，刑法第11條前段、第284條前段、第62條前段、第41條第1項
前段，刑法施行法第1條之1，判決如主文。
本案經檢察官鄭淑壬偵查起訴，檢察官盧祐涵到庭執行職務。
中　　華　　民　　國　　111 　年　　7 　　月　　29　　日
                  刑事第二十五庭  法  官  王綽光
上列正本證明與原本無異。
如不服本判決，應於判決送達後20日內敘明上訴理由，向本院提
出上訴狀 (應附繕本) ，上訴於臺灣高等法院。其未敘述上訴理
由者，應於上訴期間屆滿後20日內向本院補提理由書「切勿逕送
上級法院」。
                                  書記官  張家瑋　
中　　華　　民　　國　　111 　年　　8 　　月　　2 　　日
附錄本案論罪科刑法條全文：
道路交通管理處罰條例第86條
汽車駕駛人，無駕駛執照駕車、酒醉駕車、吸食毒品或迷幻藥駕
車、行駛人行道或行經行人穿越道不依規定讓行人優先通行，因
而致人受傷或死亡，依法應負刑事責任者，加重其刑至二分之一
。
汽車駕駛人，在快車道依規定駕車行駛，因行人或慢車不依規定
，擅自進入快車道，而致人受傷或死亡，依法應負刑事責任者，
減輕其刑。

中華民國刑法第284條
因過失傷害人者，處1年以下有期徒刑、拘役或10萬元以下罰金
；致重傷者，處3年以下有期徒刑、拘役或30萬元以下罰金。
--------------------------------------------------------
附件：
臺灣新北地方檢察署檢察官起訴書
                                     111年度調偵字第75號
　　被　　　告　林育昕　男　39歲（民國00年0月00日生）
　　　　　　　　　　　　住新北市○○區○○街000巷00號
                        居臺中市○○區○○路00號
　　　　　　　　　　　　國民身分證統一編號：Z000000000號
上列被告因過失傷害案件，業經偵查終結，認應提起公訴，茲將
犯罪事實及證據並所犯法條分敘如下：
　　　　犯  罪  事  實
一、林育昕於民國109年11月9日20時14分許，駕駛車牌號碼000-
    0000號租賃小貨車，沿新北市蘆洲區長榮路往三民路方向行
    駛，於行經新北市蘆洲區永平街32巷22弄與長榮路口時，本
    應注意駕駛人駕駛汽車，應遵守道路交通標誌、標線、號誌
    之指示，而依當時天候晴、夜間有照明、路面乾燥、無缺陷
    、無障礙物、視距良好，並無不能注意之情事，竟疏未注意
    及此，貿然自上開設有號誌管制之路口闖越紅燈左轉，適對
    向有陳秋如騎乘車牌號碼000-000號普通重型機車行經上開
    路口時，亦未依號誌管制而闖越紅燈直行，林育昕駕駛之上
    開租賃小貨車前車頭因而與陳秋如騎乘上開機車之前車頭發
    生碰撞，致陳秋如人車倒地，而受有左鎖骨近端骨折、左第
    二肋骨骨折、雙膝挫傷擦傷、右膝撕裂傷、右髕骨線性骨裂
    等傷害。林育昕於肇事後，在未被有偵查犯罪職權之公務員
    發覺犯罪前，即主動向據報前往處理之員警坦承肇事接受裁
    判。
二、案經陳秋如告訴偵辦。
　　　　證  據  並  所  犯  法  條
一、證據清單及待證事實：
編號 證據名稱 待證事實 1 被告林育昕於警詢時及偵查中之供述 坦承於上開時、地與告訴人陳秋如騎乘之上開機車發生碰撞之事實。 2 告訴人陳秋如於警詢時及偵查中之指訴  證明全部犯罪事實。 3 道路交通事故現場圖1份、道路交通事故調查報告表(一)(二)1份、道路交通事故談話紀錄表2份、現場照片10張 證明本件交通事故發生經過、現場及車輛狀況之事實。 4 新北市政府警察局道路交通事故初步分析研判表、新北市政府交通事件裁決處110年4月29日新北裁鑑字第1105149979號函所附新北市政府車輛行車事故鑑定會鑑定意見書、新北市政府交通局110年9月9日新北交安字第1101487803號函所附新北市車輛行車事故鑑定覆議會鑑定覆議意見書各1份 證明被告駕照註銷駕駛上開租賃小貨車與告訴人騎乘上開機車，雙方行經設有號誌管制路口，均未依號誌管制（闖紅燈）行駛，雙方同為肇事原因之事實。  5 新北市政府警察局舉發違反道路交通管理事件通知單影本3紙 證明被告闖紅燈、無照駕駛租賃小貨車及告訴人闖紅燈之事實。 6 淡水馬偕紀念醫院乙種診斷證明書1份  證明告訴人因車禍事故所受之傷勢輕重及部位。 
二、核被告林育昕所為，係犯刑法第284條前段之過失傷害罪嫌
    。被告無駕駛執照駕車致人成傷，請依道路交通管理處罰條
    例第86條規定加重其刑。其於肇事後，犯罪偵查機關未發覺
    前，即主動向到場處理之警員自承其為肇事者，並願接受裁
    判，此有道路交通事故肇事人自首情形記錄表1張附卷可參
    ，請依刑法第62條本文減輕其刑。
三、依刑事訴訟法第251條第1項提起公訴。
　  此　　　致
臺灣新北地方法院
中　　華　　民　　國　 111　　年　　1 　　月　　12　　日
　　　　　　　　　　　　　　  檢　察　官　鄭淑壬